臺灣板橋地方法院刑事判決　　　　　　99年度簡上字第1266號
上　訴　人
即　被　告　周俊宏
上列上訴人即被告因詐欺案件，不服本院99年度簡字第8695號中
華民國99年10月28日第一審判決（聲請簡易判決處刑案號：99年
度偵字第24743 號），提起上訴，本院管轄第二審之合議庭判決
如下：
    主  文
上訴駁回。
周俊宏緩刑貳年。
    事  實
一、周俊宏依其智識程度及社會經驗，能預見將其所有之帳戶提
    供予姓名年籍不詳之人使用，可幫助不詳人士提領獲取詐欺
    犯罪所得，竟在該結果之發生不違背其本意之狀況下，基於
    幫助詐欺取財之不確定故意，於民國99年7 月12日上午10時
    30分許，在臺北縣新莊市（現改制為新北市新莊區，下同）
    「鴻金寶」大樓附近巷弄內，將其申辦之臺灣中小企業銀行
    中和分行帳號00000000000 號帳戶之提款卡、存摺影本、國
    民身分證影本及駕駛執照影本，交付予一真實姓名年籍不詳
    之成年男子，並告知該不詳男子其提款卡之密碼。惟因周俊
    宏所提供之提款卡密碼有誤，前揭不詳成年男子操作該提款
    卡密碼錯誤3 次遭鎖卡，遂於同年月13日上午11時許，在同
    一地點將提款卡交還予周俊宏，由周俊宏依該男子指示，於
    翌日（14日）上午持卡至臺灣中小企業銀行新莊分行辦理解
    除晶片鎖定後，再於同日上午11時20分，在臺北縣新莊市○
    ○路與公園路口，將提款卡及密碼交付予該不詳成年男子，
    以此方式幫助該不詳男子所屬詐欺集團從事詐欺取財之犯行
    。嗣該詐欺集團成員即意圖為自己不法之所有，於99年7 月
    16 日 晚間8 時15分許，打電話向李定宇佯稱李定宇日前於
    奇摩拍賣網站之購物付款設定有誤，須依其指示至自動櫃員
    機操作等語，致李定宇陷於錯誤，依該詐騙集團成員之指示
    ，於同日晚間8 時58分，前往中國科技大學前土地銀行自動
    櫃員機，轉帳新臺幣29,988元至周俊宏上開帳戶。上開詐騙
    集團成員並旋將該筆款項提領一空。嗣李定宇查覺受騙，報
    警處理而循線查悉上情。
二、案經李定宇訴由臺北縣政府（已改制為新北市政府）警察局
    新莊分局移送臺灣板橋地方法院檢察署檢察官偵查後聲請以
    簡易判決處刑。
    理  由
一、本判決後開所引用被告周俊宏以外之人於審判外之陳述（包
    括書面陳述），固屬傳聞證據，惟公訴人及被告就該等審判
    外陳述之證據能力，於本案言詞辯論終結前均未聲明異議。
    本院審酌該等證據資料製作時之情況，並無違法不當及證明
    力明顯過低之瑕疵，亦認為以之作為證據應屬適當，依刑事
    訴訟法第159 條之5 規定，認該等證據資料均有證據能力。
二、上揭犯罪事實，業經被告於本院審理中自白不諱，並經證人
    即被害人李定宇於警詢及偵查中證述遭詐騙之情節歷歷，復
    有被告上開臺灣中小企業銀行帳戶之開戶基本資料、交易明
    細表各1 份、被害人李定宇提供之自動櫃員機交易明細表及
    臺灣中小企業銀行中和分行99年9 月20日99中和字第829 號
    函文各1 紙附卷可資佐證，足徵被告之自白與事實相符。本
    案事證明確，被告犯行堪以認定。
三、核被告所為，係犯刑法第30條第1 項前段、第339 條第1 項
    之幫助詐欺取財罪。被告係基於幫助之意思，參與詐欺取財
    犯罪構成要件以外之行為，為幫助犯，應依刑法第30條第2
    項之規定，按正犯之刑減輕之。
四、原審以被告所犯幫助詐欺取財罪，事證明確，適用刑事訴訟
    法第449 條第1 項前段、第3 項、第454 條第2 項，刑法第
    30條、第339 條第1 項、第41條第1 項前段，刑法施行法第
    1 條之1 之規定，並審酌被告提供其所有上開金融機構帳戶
    供他人非法使用，助長社會犯罪風氣，導致真正犯罪者逍遙
    法外，並兼衡其犯罪後之態度、品行、前科素行、生活狀況
    、被害人所受損害金額等一切情狀，量處拘役40日，並諭知
    易科罰金之折算標準，經核認事用法均無違誤，量刑亦稱妥
    適。又關於刑之量定及緩刑之宣告與否，係實體法上賦予法
    院得為自由裁量之事項，倘未有逾越法律所規定之範圍，或
    濫用其權限，即不得任意指摘為違法，以為上訴之理由（最
    高法院75年台上字第7033號判例意旨可資參照）。本件被告
    於原審判決時尚未與被害人達成和解，原審簡易判決未予諭
    知緩刑，乃法院依職權自由裁量之結果，於法並無不當。被
    告以原審判決未諭知緩刑等情提起上訴，其上訴並無理由，
    應予駁回。
五、末查被告前未曾因犯罪而受有期徒刑以上刑之宣告，有臺灣
    高等法院被告前案紀錄表1 份附卷可稽，其因一時失慮，致
    蹈本件犯行，於本院審理中已坦承犯罪，良有悔意，復已積
    極與被害人李定宇達成民事和解，被害人李定宇亦表示願意
    宥恕被告，此有本院100 年1 月12日調解筆錄在卷為憑，本
    院審酌上情，認被告經此偵審程序及刑之宣告後，當知所警
    惕，信無再犯之虞，本院因認其所宣告之刑，以暫不執行為
    適當，併予宣告緩刑2 年，以啟自新。
據上論斷，應依刑事訴訟法第455 條之1 第1 項、第3 項、第
368 條、刑法第74條第1 項第1 款，判決如主文。
本案經檢察官鄭淑壬到庭執行職務。
中    華    民    國   100    年    2     月    23    日
                  刑事第十九庭  審判長法  官  許炎灶
                                      法  官  廖怡貞
                                      法  官  吳佳穎
以上正本證明與原本無異
不得上訴。
                                      書記官  黃炎煌
中    華    民    國  100     年    2     月    24    日
附錄本案論罪科刑法條全文：
刑法第339條
意圖為自己或第三人不法之所有，以詐術使人將本人或第三人之
物交付者，處5 年以下有期徒刑、拘役或科或併科1 千元以下罰
金。
以前項方法得財產上不法之利益或使第三人得之者，亦同。
前二項之未遂犯罰之。